【裁判字號】    99,上訴,1649
【裁判日期】    991130
【裁判案由】    違反槍砲彈藥刀械管制條例
【裁判全文】
臺灣高等法院高雄分院刑事判決        99年度上訴字第1649號
上  訴  人
即  被  告  林進益
指定辯護人  公設辯護人   孫妙岑
上列上訴人因違反槍砲彈藥刀械管制條例案件，不服臺灣高雄地
方法院99年度訴字第942 號中華民國99年8月25日第一審判決（
起訴案號：臺灣高雄地方法院檢察署99年度偵字第8588號），提
起上訴，本院判決如下：
     主  文
上訴駁回。
     事  實
一、林進益明知未經許可，不得無故持有具殺傷力之各式槍枝、
    子彈，竟基於持有可發射子彈具殺傷力之改造手槍、子彈之
    犯意，於民國98年7 、8 月間某日，在高雄縣燕巢鄉○○村
    ○○路1 號義大醫院前，自陳春票（綽號票哥，於98年11月
    19日死亡）處收受可發射子彈具殺傷力之仿FN廠1910型半自
    動手槍1 支（槍枝管制編號0000000000，含彈匣1 個）及具
    殺傷力之子彈1 顆，未經許可而持有之。嗣林進益於99年2
    月28日5 時許，駕駛上開自用小客車行經高雄縣岡山鎮○○
    ○路○ 段186 號其妻舅潘德政住處前，發現多人聚集該處，
    即持上開槍彈下車關心，見孫國勝酒後與潘德政發生爭執，
    經勸阻孫國勝後仍不離去，遂自其腰際取出上開手槍，孫國
    勝見狀即出手欲奪下該槍枝，於拉扯間林進益觸動手槍板機
    而射擊1 發，擊中孫國勝右側大腿內側，而受有槍傷合併開
    放性傷口之傷害（林進益此部分所涉傷害罪嫌，未據告訴）
    ，並送高雄醫學大學附設中和紀念醫院診治，經醫師自孫國
    勝右側大腿取出彈頭1 個而通報警方，警方即循線查悉上情
    ，並於99年3 月5 日林進益向警方投案時扣得上開改造手槍
    1 枝（含彈匣1 個）。
二、案經高雄縣政府警察局岡山分局報告臺灣高雄地方法院檢察
    署檢察官偵查後起訴。
     理  由
甲、程序部分：
    本判決以下所引用之傳聞證據，公訴人、被告及辯護人於本
    院審理時，均表示沒有意見，且未於言詞辯論終結前聲明異
    議，本院審酌上開傳聞證據作成時，並無不法之情事，認為
    適當，依刑事訴訟法第159 條之5 第2 項規定，自有證據能
    力，均得為證據。
乙、實體部分：
一、上開事實，業據上訴人即被告林進益於警詢、偵查中、原審
    及本院審理時供承不諱，核與證人孫國勝、潘德政分別於警
    詢、偵查中證述相符，並有高雄縣政府警察局岡山分局扣押
    筆錄、扣押物品目錄表、查獲槍彈相片2 張（見偵卷第25至
    28頁、40頁）在卷足憑。另扣案槍枝經送請內政部警政署刑
    事警察局鑑定結果，認扣案手槍（含彈匣1 個，槍枝管制編
    號：0000000000號），係由仿FN廠1910型半自動手槍所製造
    之槍枝，換裝土造金屬槍管而成之改造手槍，擊發功能正常
    ，可供擊發適用子彈使用，認具殺傷力，有該局99年4 月9
    日刑鑑字第0990032374號鑑定書在卷可稽（見偵卷第73頁）
    。又被告於99年2 月28日5 時許，在高雄縣岡山鎮○○○路
    ○ 段186 號其妻舅潘德政住處前，遭孫國勝出手欲奪手上槍
    枝而發生拉扯時，因觸動手槍板機而射擊1 發，子彈擊中孫
    國勝右側大腿內側而受有槍傷合併開放性傷口之傷害等情，
    復有孫國勝之高雄醫學大學附設中和紀念醫院診斷證明書在
    卷可參（見偵卷第35頁），由子彈經擊發得射入孫國勝右側
    大腿內側皮肉，使孫國勝受有槍傷合併開放性傷口之傷害等
    情判斷，足認被告所擊發子彈之動能可對人體造成傷害，應
    具殺傷力。是被告之自白與事實相符，自得採為認定被告犯
    罪之證據。綜上所述，本件事證明確，被告之犯行，堪以認
    定。
二、核被告所為，分別係犯槍砲彈藥刀械管制條例第8 條第4項
    之非法持有可發射子彈具殺傷力之槍枝罪、同法第12條第4
    項之非法持有子彈罪。被告以一持有行為觸犯上開二罪名，
    係想像競合犯，應依刑法第55條規定，從一重之非法持有可
    發射子彈具殺傷力之槍枝罪處斷。起訴書論罪法條雖未引用
    槍砲彈藥刀械管制條例第12條第4 項，惟於起訴犯罪事實已
    記載被告持用上開手槍射擊1 發子彈，足見被告非法持有子
    彈1 顆之犯行，應在起訴範圍，僅係法條漏引，本院應一併
    審理。
三、原審因而適用槍砲彈藥刀械管制條例第8 條第4 項、第12條
    第4 項，刑法第11條前段、第55 條 、第42條第3 項前段、
    第38條第1 項第1 款之規定，並審酌被告未經許可持有改造
    手槍、子彈，並於孫國勝與潘德政之糾紛中使用該槍彈，致
    孫國勝在奪槍時遭槍擊而受有槍傷，其行為對於社會治安具
    有危險性，惟念其犯後坦承犯行，主動向警方投案，與孫國
    勝達成民事和解，並已依約賠償新臺幣（下同）6 萬元，有
    和解書在卷可憑（見偵卷第68頁），顯有悔意，並參酌被告
    持有槍、彈之數量、期間等一切情狀，認公訴人求處有期徒
    刑4 年，容屬過重，爰量處有期徒刑3 年8 月，併科罰金新
    台幣5 萬元，並諭知罰金如易服勞役，以新台幣1 千元折算
    1 日。並認扣案改造手槍1 枝，經送鑑定結果，具殺傷力，
    業如前述，屬違禁物，應依刑法第38條第1 項第1 款規定宣
    告沒收；至被告於99年2 月28日5 時許在高雄縣岡山鎮○○
    ○路○ 段18 6 號 前所擊發之子彈1 顆，雖具殺傷力，惟已
    因擊發而喪失其違禁物之性質，爰不予宣告沒收。經核原判
    決認事用法並無不合，量刑亦屬適度，被告上訴意旨，空言
    指摘原判決量刑過重不當，為無理由，應予駁回。
據上論斷，應依刑事訴訟法第368條，判決如主文。
本案經檢察官蔡國禎到庭執行職務。
中    華    民    國    99    年    11    月    30    日
                  刑事第七庭    審判長法  官  莊飛宗
                                      法  官  蔡廣昇
                                      法  官  謝宏宗
以上正本證明與原本無異。
如不服本判決應於收受本判決後10日內向本院提出上訴書狀，其
未述上訴理由者，並得於提起上訴後10日內向本院補提理由書
狀（均須按他造當事人之人數附繕本)「 切勿逕送上級法院」。
中    華    民    國    99    年    12    月     1    日
                                      書記官  蘇恒仁
附錄本判決論罪科刑法條：
槍砲彈藥刀械管制條例第8條第4項
未經許可，持有、寄藏或意圖販賣而陳列第 1 項所列槍枝者，
處 3 年以上10 年以下有期徒刑，併科新臺幣 700 萬元以下罰
金。
槍砲彈藥刀械管制條例第12條第4項
未經許可，持有、寄藏或意圖販賣而陳列子彈者，處 5 年以下
有期徒刑，併科新台幣 300 萬元以下罰金。

司法院資訊處製作；財團法人民間司法改革基金會備份。
